臺灣臺中地方法院刑事判決　　　　　　　　　　　九十一年度重訴字第二三二二號
　　公　訴　人　臺灣臺中地方法院檢察署檢察官
　　被　　　告　甲○○
　　指定辯護人　本院公設辯護人　丙○○
右列被告因違反槍砲彈藥刀械管制條例案件，經檢察官提起公訴（九十一年度偵字第
一六七０七號），本院判決如左：
    主  文
甲○○未經許可，寄藏可發射子彈具有殺傷力之槍枝，處有期徒刑壹年陸月，併科罰
金新臺幣貳拾萬元，罰金如易服勞役，以罰金總額與陸個月之日數比例折算。緩刑伍
年。
扣案如附表所示具有殺傷力之仿造槍支（槍枝管制編號各為：000000000
0號、0000000000號、0000000000號）及鑑驗剩餘之具有殺傷
力制式子彈壹拾肆顆，均沒收。
    事  實
一、甲○○於民國九十年六月中旬某日，在臺中市○區○○街三一巷二十號旁之巷口
    ，明知友人黃思元（業於九十年七月二十四日死亡）所寄放如附表編號一所示之
    可發射子彈之仿造槍一支（係仿ＡＲＭＳＣＯＲ廠轉輪手槍製造之仿造槍，槍枝
    管制編號為0000000000號）、如附表編號二所示可發射子彈之仿造槍
    二支（係仿ＳＭＩＴＨ＆ＷＥＳＳＯＮ廠轉輪手槍製造之仿造槍，槍枝管制編號
    各為：0000000000號、0000000000號）及如附表編號三所
    示之制式子彈二十三顆（彈底標記為”ＡＣＰ  ９８  ３８  ＳＰＬ”，其中九
    顆業經試射，已不再具有殺傷力），均具有殺傷力，竟仍予以收受，並將之藏放
    於臺中市○區○○街三一巷二十號住處之房間床頭櫃內，而未經許可，寄藏上揭
    槍枝及制式子彈。嗣在犯罪被發覺前，於九十一年八月二十三日上午一時三十分
    許，偕同其父乙○○至臺中市警察局第一分局自首而接受裁判，並帶同警員至上
    揭
    住處扣得如附表所示具有殺傷力之仿造槍共三支及制式子彈二十三顆（其中九顆
    業經試射，已不再具有殺傷力）報繳其寄藏之全部仿造槍及制式子彈。
二、案經甲○○自首由臺中市警察局第一分局報告臺灣臺中地方法院檢察署檢察官偵
    查起訴。
    理  由
一、訊據被告甲○○固坦認其友人黃思元於上揭時、地曾交付一個手提袋請求代為保
管，其隨後並將之藏放於上揭住處房間床頭櫃之事實，然矢口否認有何未經許可
    ，寄藏如附表所示具殺傷力之仿造槍及制式子彈之犯行，辯稱：其並不知友人黃
    思元所寄放之手提袋內裝有如附表所示之仿造槍及制式子彈，係於九十一年七月
    間聽聞黃思元去世之消息後，在同年八月二十日整理黃思元寄放之手提袋後，始
    發現該袋內放有如附表所示之仿造槍及制式子彈，且隨即向警方自首並報繳該槍
    、彈，並無未經許可，寄藏具殺傷力之如附表所示之仿造槍及制式子彈之犯意云
    云。經查：
（一）扣案如附表所示之仿造槍三支經送內政部警政署刑事警察局鑑定結果，其中一
      支（槍枝管制編號0000000000號）係仿ＡＲＭＳＣＯＲ廠轉輪手槍
      製造之仿造槍，槍枝重量九二六公克，機械性能良好，可擊發口徑零點三八吋
      制式子彈，認具殺傷力；其中二支（槍枝管制編號0000000000號、
      0000000000號）係仿ＳＭＩＴＨ＆ＷＥＳＳＯＮ廠轉輪手槍製造之
      仿造槍，槍枝重量各為八五九點九公克、七九六點五公克，可擊發口徑零點三
      八吋制式子彈，機械性能良好，認均具殺傷力；而扣案如附表編號三所示之制
      式子彈二十三顆，每顆重量十三點二公克，彈底標記為”ＡＣＰ  ９８  ３８
        ＳＰＬ”，認係口徑零點三八吋制式子彈，均具殺傷力等情，有該局九十一
      年九月五日刑鑑字第０九一０二三七四八一號槍彈鑑定書一份附卷可稽，已足
      見被告所寄藏之槍、彈均具有殺傷力無誤。
（二）又被告確實於九十一年八月二十三日上午一時三十分許，偕同其父乙○○至臺
      中市警察局第一分局自首，並帶同警員陳來宏至上揭住處查獲如附表所示具有
      殺傷力之仿造槍共三支及制式子彈二十四顆（其中九顆業經試射，已不再具有
      殺傷力）之事實，亦據證人即臺中市警察局第一分局警員陳來宏於本院調查時
      結證稱：「本件是我承辦的。是被告的父親乙○○帶被告主動到我們分局向我
      們小隊長自首，說被告身上有槍及子彈要主動交給警察機關，帶我去台中市○
      區○○街三十一巷二十號查獲三支手槍，及二十三顆子彈。」等語明確（見本
      院九十一年十一月十二日訊問筆錄），核與證人乙○○之證述情節相符，足認
      本件被告係犯槍砲彈藥刀械管制條例之罪自首，而接受裁判，並係主動報繳其
      寄藏之全部仿造槍及制式子彈。
（三）雖被告辯稱不知黃思元所寄放之手提袋內有如附表所示之仿造槍及子彈云云，
      然被告已於偵查中供稱：「我一位朋友黃思元在去年六月中旬某天早上在文祥
      街三一巷二０號我工作廢鐵回收場交給我一個袋子，他說過二天就要來找我拿
      ，我問他是何物，他說是幾件衣服，我也沒有打開看：：：。」等語，參以該
      扣案之仿造槍及制式子彈之重量共約有三公斤之重等情（詳細重量如事實欄所
      載），則當初黃思元交付予被告之手提袋中若僅是幾件衣服而已，其重量應屬
      甚為輕微，被告在收受該手提袋時，自應會察覺重量有異才是，況黃思元係約
      明二、三天後即要前來取回該行李袋，惟事後即一去不回，則被告理應在事後
      一、二天內會打開察看，又何以會遲至九十一年八月二十日即事隔一年二月之
      後，始打開該行李袋察看內容？顯見被告上揭所辯已屬不實。再者，由被告帶
      同警員查獲裝有如附表所示槍、彈之手提袋之藏放地點以觀，被告係將該手提
      袋藏放於房間床頭櫃內，此有現場照片三張附卷足憑，則若被告真係認為該手
      提袋僅置放幾件衣服，而不知黃思元所交付之手提袋內裝有如附表所示之槍、
      彈，被告大可將該手提袋置放於房間內之任一角落即可，又何須將該手提袋藏
      放於房間床頭櫃內？足認被告當初收受黃思元交付之該手提袋時，應已知悉手
      提袋內置放有如附表所示之仿造槍及制式子彈，否則何須大費周章將該手提袋
      藏放於房間床頭櫃內之隱密處所。此外，復有扣案如附表所示之仿造槍三支及
      制式子彈二十三顆（其中九顆業經試射完畢）足資佐證，是以被告上揭所辯，
      顯係事後推諉卸責之詞，不足採信。本件事證明確，被告之犯行，洵堪認定，
      應予依法論科。
二、被告甲○○未經許可寄藏上揭仿造槍及制式子彈，核其寄藏上揭仿造槍之犯行，
    係犯槍砲彈藥刀械管制條例第十一條第四項未經許可，寄藏可發射子彈具有殺傷
    力之槍枝罪，公訴人認應依同條例第七條第三項之罪處斷，尚有未洽，惟起訴事
    實相同，爰依法變更起訴法條，併予敘明；又被告所為寄藏制式子彈之犯行，係
    犯槍砲彈藥刀械管制條例第十二條第四項未經許可持有子彈罪。被告以一寄藏行
    為，寄藏仿造槍及制式子彈，為想像競合犯，應從情節較重之同條例第十一條第
    四項未經許可，寄藏可發射子彈具有殺傷力之槍枝罪論處。又被告係於犯罪未發
    覺前，向臺中市警察局第一分局自首，而接受裁判，且自動報繳其寄藏之如附表
    所示之仿造槍、制式子彈，業據證人即臺中市警察局第一分局警員陳來宏及證人
    乙○○到庭證述屬實，並有偵訊筆錄一份在卷可稽，應依槍砲彈藥刀械管制條例
    第十八條第一項前段減輕其刑。爰審酌被告寄藏前揭具殺傷力之仿造槍及制式子
    彈之行為，影響社會治安甚鉅，然因一時失慮以致觸法，及考其犯罪之動機、目
    的、手段、品行、智識程度、本件犯罪情節、並未以上揭槍、彈另犯他罪，暨被
    告犯後態度良好等一切情狀，量處如主文所示之刑，併就所處罰金刑部分諭知易
    服勞役之折算標準，以示懲儆。被告前於八十八年間，曾因違反槍砲彈藥刀械管
    制條例等案件，經本院於八十八年五月八日判處應執行刑有期徒刑一年六月，併
    科罰金五萬元，緩刑三年確定，惟於緩刑期滿，而緩刑之宣告未經撤銷，是其上
    揭刑之宣告，依刑法第七十六條之規定已失其效力，而與未曾受有期徒刑以上刑
    之宣告者同，有臺灣臺中地方法院檢察署刑案資料查註紀錄表、送達回證及執行
    通知各一份附卷可按，其因一時失慮，偶罹刑典，且於本件犯行係屬自首，且自
    動報繳所寄藏之全部槍彈，顯有悔意，經此偵審程序及刑之宣告後，應知戒慎，
    而信無再犯之虞，本院因認所宣告之刑以暫不執行為適當，併予宣告緩刑五年，
    以啟自新。末查，扣案如附表編號一所示仿ＡＲＭＳＣＯＲ廠轉輪手槍製造之仿
    造槍一支（槍枝管制編號0000000000號）、扣案如附表編號二所示仿
    ＳＭＩＴＨ＆ＷＥＳＳＯＮ廠轉輪手槍製造之仿造槍二支（槍枝管制編號000
    0000000號、0000000000號）及扣案如附表編號三所示制式子
    彈中尚未試射之制式子彈十四顆，均具有殺傷力，已如前述，均屬違禁物，應依
    刑法第三十八條第一項第一款之規定予以宣告沒收。另因鑑定所需試射之子彈九
    顆，已因試射而不再具有殺傷力，非屬違禁物，且非被告供犯罪所用之物，爰不
    另為沒收之諭知，附此敘明。
據上論斷，應依刑事訴訟法第二百九十九條第一項前段、第三百條，槍砲彈藥刀械管
制條例第十一條第四項、第十二條第四項、第十八條第一項前段，刑法第十一條前段
、第五十五條、第七十四條第一款、第四十二條第三項、第三十八條第一項第一款，
判決如主文。
中     華     民     國     九十一     年      十二     月     十九     日
                            臺灣臺中地方法院刑事第四庭
                             審判長法  官  鄭  文  祺
                法  官  洪  俊  誠
                                   法  官  王  世  華
右正本證明與原本無異。
如不服本判決，應於判決送達後十日內向本院提出上訴狀，上訴於臺灣高等法院臺中
分院( 須附繕本 )。
                                   書記官
中     華     民     國     九十一     年      十二     月     二十     日
附錄論罪科刑法條
槍砲彈藥刀械管制條例第十一條
未經許可，製造、販賣或運輸第四條第一項第一款所稱其他可發射金屬或子彈具有殺
傷力之各式槍砲者，處五年以上有期徒刑，併科新臺幣一千萬元以下罰金。
未經許可，轉讓、出租或出借前項所列槍砲者，處三年以上十年以下有期徒刑，併科
新臺幣七百萬元以下罰金。
意圖供自己或他人犯罪之用，而犯前二項之罪者，處無期徒刑或七年以上有期徒刑，
併科新臺幣一千萬元以下罰金。
未經許可，持有、寄藏或意圖販賣而陳列第一項所列槍砲者，處一年以上七年以下有
期徒刑，併科新臺幣七百萬元以下罰金。第一項至第三項之未遂犯罰之。
槍砲彈藥刀械管制條例第十二條
未經許可，製造、販賣或運輸子彈者，處一年以上七年以下有期徒刑，併科新台幣五
百萬元以下罰金。
未經許可，轉讓、出租或出借子彈者，處六月以上五年以下有期徒刑，併科新台幣三
百萬元以下罰金。
意圖供自己或他人犯罪之用，而犯前二項之罪者，處三年以上十年以下有期徒刑，併
科新台幣七百萬元以下罰金。
未經許可，持有、寄藏或意圖販賣而陳列子彈者，處五年以下有期徒刑，併科新台幣
三百萬元以下罰金。
第一項至第三項之未遂犯罰之。
附表
┌───┬─────────┬────┬────────────────┐
│編號  │項目名稱          │數量    │備註                            │
├───┼─────────┼────┼────────────────┤
│一    │仿ARMSCOR廠轉輪手 │壹支    │槍枝管制編號為 0000000000，機械 │
│      │槍製造之仿造槍    │        │性能良好，具殺傷力。            │
│      │                  │        │                                │
├───┼─────────┼────┼────────────────┤
│二    │仿SIMITH&WESSN廠轉│貳支    │槍枝管制編號各為0000000000、1102│
│      │輪手槍製造之仿造槍│        │020499，機械性能良好,均具殺傷力 │
│      │                  │  │。                              │
├───┼─────────┼────┼────────────────┤
│三    │口徑零點三八吋制式│貳拾肆顆│彈底標記"ACP 98 38 SPL"，均具殺 │
│      │子彈              │        │傷力（其中玖顆業已試射完畢）。  │
└───┴─────────┴────┴────────────────┘
